臺灣臺中地方法院刑事判決　　　　　　　96年度交易字第78號
公　訴　人　臺灣臺中地方法院檢察署檢察官
被　　　告　甲○○
上列被告因公共危險等案件，經檢察官提起公訴（95年度偵字第
15472、24375號），本院合議庭裁定由受命法官獨任行簡式審判
程序，判決如下：
    主  文
甲○○服用酒類，不能安全駕駛動力交通工具而駕駛，處有期徒
刑參月，如易科罰金，以銀元參佰元折算壹日。又因過失傷害人
，處有期徒刑陸月，如易科罰金，以銀元參佰元折算壹日。應執
行有期徒刑柒月，如易科罰金，以銀元參佰元折算壹日。
    犯罪事實
一、甲○○於民國95年6月24日上午 9時許至下午5時許間，先在
    臺中縣豐原市之裝潢工地內，與裝潢師傅合計共三人，以邊
    工作邊飲用添加他露P之保力達之方式，共同飲用保力達2瓶
    （甲○○約飲用 1瓶），其於下工後，復至臺中縣豐原市某
    小吃攤處，飲用啤酒達3罐，迄晚上7時許始結束。惟其於飲
    酒後，明知已達不能安全駕駛動力交通工具之程度，仍駕駛
    車牌號碼5607- LC號之自用小貨車上路，經豐原交流道駛入
    國道一號高速公路，欲前往臺中市區尋找某木工師傅。迨其
    於同日晚上7時50分許，行經國道一號高速公路南向171.5公
    里處內側車道時（屬臺中縣潭子鄉轄區），本應注意汽車行
    駛時，隨時注意車前狀況，並保持安全距離，且依當時天候
    晴、各車均有夜間照明、路面無缺陷、無障礙物等一切情狀
    ，又無不能注意之情事，竟仍因前開酒精之作用，漸感困乏
    ，注意力與操控能力減弱，不慎於打瞌睡間，自後撞擊前方
    由丙○○所駕駛之車牌號碼P7- 7579號自小客貨車，致丙○
    ○之車輛失控，於翻滾一圈後，滑行至外側護欄處，車頭則
    呈180度之反轉，使得：
  (一)丙○○受有左手撕裂傷2.50.3公分、左手肘撕裂傷 5.5公
    分及40.3公分併肌肉裂傷之傷害。
  (二)車上乘客即丙○○之妻良錦受有頭皮撕裂傷10.5公分、
    44公分血腫、額頭掀裂皮瓣傷88公分併皮膚缺損骨頭曝
    露43公分、傷口感染、癒合不佳、左臉頰皮膚缺損76公
    分、異物殘留、色素沈著、上唇穿透撕裂傷併皮膚缺損3 
    1公分、異物殘留、左上臂深層磨擦撕裂傷併皮膚缺損50 
    8公分、異物殘留、色素沈著、部分傷口感染、左手腕皮膚
    缺損35公分、伸展肌腱斷裂（1條拇指長肌腱及2條伸腕長
    肌腱）、左手第1指、第2指、第3指皮膚缺損各 11公分、
    右手第2指、第3指、第4指磨擦傷各51公分、第4指伸指肌
    腱不完全斷裂、右膝撕裂傷併皮膚缺損3.52公分及10.5
    公分、骨4頭肌不完全斷裂、神經性膀胱功能失常等傷害。
  (三)丙○○之子彥丞（事故發生時未滿 2歲）受有左側上眼瞼
    撕裂傷1.20.1公分、左手肘撕裂傷3.52公分、異物殘留
    於肌肉層、皮膚壞死31公分、左手磨擦傷22公分及23
    .2 公分、左膝皮膚缺損 43公分、異物殘留、部分皮膚缺
    損11公分、右膝皮膚缺損45公分等傷害。
    另甲○○本身亦因受有傷害而送醫急救，經臺中縣大雅鄉「
    清泉醫院」對其實施抽血酒精濃度測試，測得其血液酒精濃
    度達215.15mg/dl，換算為呼氣酒精濃度達1.08mg/l。
二、案經丙○○（同時為其妻良錦、子彥丞提出告訴）訴由
    內政部警政署國道公路警察局第三警察隊報告臺灣臺中地方
    法院檢察署檢察官偵查起訴。
    理  由
一、訊據被告甲○○對於上開犯罪事實均坦承不諱，核與告訴人
    丙○○於警詢及檢察事務官詢問中指、證述之意旨相符，此
    外，復有「清泉醫院」門診檢驗報告單（被告經抽血檢驗之
    結果，血液中酒精濃度達 215.15mg/dl）、員警製作之「刑
    法第一百八十五條之三案件測試觀察紀錄表」、道路交通事
    故調查報告表(一)、(二)、道路交通事故現場圖、告訴人丙○○
    提出之澄清綜合醫院診斷證明書 3紙（病患姓名分別為：丙
    ○○、良錦、彥丞）分別附卷可稽，是核被告之自白尚
    與事實相符，堪採為認定事實之依據。本件事證明確，被告
    犯行堪以認定。
二、核被告甲○○所為，分別係犯刑法第185條之3之服用酒類不
    能安全駕駛動力交通工具而駕駛罪，及刑法第284條第1項前
    段之過失傷害罪。其以一過失駕車之行為，同時致告訴人丙
    ○○及被害人涂良錦、涂彥丞受有傷害，為想像競合，仍應
    從一重之過失傷害（被害人良錦）罪處斷。至其所犯酒醉
    駕車與過失傷害二罪間，則犯意各別，罪名不同，應予分論
    併罰。另按被告於行為後，刑法第41條第 1項前段關於易科
    罰金之折算標準及第41條第 2項關於併合處罰之數罪，均得
    易科罰金，惟於定應執行之刑逾 6月之情形下，能否得易科
    罰金之規定，雖均經修正，並自95年7月1日起施行，惟比較
    新舊法之規定，均以舊法之規定為有利於被告，自應依刑法
    第2條第1項前段之規定，於諭知被告 6個月以下有期徒刑時
    ，依修正前刑法第41條第 1項前段（及罰金罰鍰提高標準條
    例第 2條）之規定，諭知易科罰金之折算標準，且於均得易
    科罰金之情形下，於定應執行刑逾 6個月時，仍得依修正前
    刑法第42條第 2項之規定，諭知易科罰金。爰審酌被告犯後
    雖已能坦承犯行，惟犯罪之情節重大，所致被害人良錦之
    傷害嚴重，復尚未與告訴人丙○○或被害人良錦、彥丞
    達成和解，另審酌其素行（如其臺灣高等法院被告前紀錄表
    所載）及告訴人於本院審理中表示之意見等一切情狀，予以
    量處如主文所示之刑，並定其應執行刑及易科罰金之折算標
    準，以示懲儆。
據上論斷，應依刑事訴訟法第 273條之1第1項、第299條第1項前
段，刑法第185條之3、第284條第1項前段、第51條第5款、第2條
第1項前段、（修正前）第41條第1項前段、第 2項，罰金罰鍰提
高標準條例第1條前段、（修正前）第2條，判決如主文。
本案經檢察官乙○○到庭執行職務。
中　　華　　民　　國　　96　　年　　4 　　月　　3 　　日
                    臺灣臺中地方法院交通法庭
                          法  官  鄧  敏  雄
上正本證明與原本無異
如不服本判決，應於送達後十日內向本院提出上訴狀（須附繕本
），上訴於臺灣高等法院臺中分院。
                          書記官  黃  士  益
中　　華　　民　　國　　96　　年　　4 　　月　　20　　日
附錄本案論罪科刑法條全文：
中華民國刑法第185條之3
服用毒品、麻醉藥品、酒類或其他相類之物，不能安全駕駛動力
交通工具而駕駛者，處1年以下有期徒刑、拘役或3萬元以下罰金
。
中華民國刑法第284條第1項
因過失傷害人者，處6月以下有期徒刑、拘役或5百元以下罰金，
致重傷者，處1年以下有期徒刑、拘役或5百元以下罰金。
